臺灣高等法院臺南分院刑事判決　　　　99年度上訴字第1169號
上　 訴　 人　臺灣臺南地方法院檢察署檢察官
上訴人即被告　陳志東
選任辯護人　　查名邦律師（扶助律師）
上列上訴人因被告違反毒品危害防制條例案件，不服臺灣臺南地
方法院98年度訴字第1470號中華民國99年10月15日第一審判決（
起訴案號：臺灣臺南地方法院檢察署98年度偵字第6873號），提
起上訴，本院判決如下：
    主  文
原判決關於陳志東持有第一級毒品有罪部分撤銷。
陳志東被訴於民國98年5 月11日販賣第一級毒品予不詳男子部分
無罪。
其他上訴駁回（即陳志東被訴如附表所示販賣第一級毒品，第一
審判決無罪部分）。
    理  由
壹、公訴意旨略以：被告陳志東意圖營利，基於販賣第一級毒品
    之犯意，以0000000000、0000000000號行動電話做為對外聯
    絡之工具，於附表所示之時間、地點，以附表所示之價格，
    販賣毒品海洛因予陳建仁、王明珠、楊寶龍、李國宗及郭智
    仁等人。嗣於98年5 月11日18時10分許，在臺南縣永康市○
    ○○路264巷191弄11號前產業道路，與不詳男子交易毒品海
    洛因時為警查獲，並扣得陳志東所丟棄之1,000元 及該不詳
    男子所丟棄之毒品海洛因1小包。復在臺南縣永康市○○路○
    段1310巷16弄1號（起訴書誤載為臺南縣永康市○○街310巷
    46號）陳志東住處，扣得毒品海洛因24小包及0000000000、
    0000000000號行動電話2支、削尖塑膠鉗子2支、剪刀1 支、
    夾鏈袋37個，另扣得與本案無關之0000000000 號行動電話1
    支。因認被告陳志東涉有毒品危害防制條例第4條第1項販賣
    第一級毒品海洛因罪嫌云云。
貳、認定被告無罪之理由：
    按犯罪事實，應依證據認定之，無證據不得認定其犯罪事實
    ，又不能證明被告犯罪者，應諭知無罪之判決，刑事訴訟法
    第154條第2項、第301條第1項分別定有明文。復按毒品交易
    之買賣雙方，乃具有對向性之關係，為避免犯販賣、轉讓、
    施用、持有毒品等罪者嫁禍他人而虛偽陳述其毒品來源，俾
    圖藉毒品危害防制條例第17條規定減輕其刑，其自白之憑信
    性即比一般無利害關係之證人所為之證述較為薄弱，為擔保
    其陳述之真實性，以避免為邀寬典而為損人利己之不實陳述
    ，是其陳述是否與事實相符，仍應調查其他證據以資審認，
    必達於一般之人均不致有所懷疑，而得確信其為真實之程度
    者，始得採為被告有罪之認定（最高法院97年度台上字第32
    81號判決意旨參照）。本院查：
一、被告被訴於98年5 月11日販賣第一級毒品予不詳男子部分：
  (一)起訴書認被告於98年5 月11日販賣第一級毒品海洛因予不詳
    男子部分犯行，無非係以司法警察官張俊雄之職務報告、扣
    案第一級毒品海洛因25小包及0000000000、0000000000號行
    動電話2支、削尖塑膠鉗子2支、剪刀1支、夾鏈袋37 個及法
    務部調查局濫用藥物實驗室鑑定書1 紙為主要論據。被告陳
    志東則堅決否認有何販賣第一級毒品海洛因予該不詳姓名男
    子犯行，辯稱：伊固有拿一包海洛因給綽號「毅仔」之人，
    及「毅仔」確實有拿1,000 元給伊，但伊沒有賣毒品給「毅
    仔」，是因伊手痛無法注射第一級毒品海洛因，請「毅仔」
    幫忙，至於1,000元是「毅仔」欠伊所還的錢等語。
  (二)查被告陳志東於98年5 月11日18時10分許，在臺南縣永康市
    ○○○路264巷191弄11號前產業道路，為警跟監扣得現金新
    臺幣（以下同）1,000元及毒品海洛因1小包，復同意警方前
    往其臺南縣永康市○○路○段1310巷16弄1號住處，再扣得毒
    品海洛因24小包及0000000000、0000000000號行動電話2 支
    、削尖塑膠鉗子2支、剪刀1支、夾鏈袋37個等情，為被告陳
    志東所坦承不諱（警卷第1-4頁、偵卷第8頁、聲羈卷第7 頁
    、原審卷(一)第35頁反面、本院卷第44頁反面），並有上開毒
    品、行動電話等物扣案及臺南縣警察局新化分局搜索扣押筆
    錄、扣押物品目錄表、現場照片在卷可稽。而上開扣案毒品
    共25包經送鑑定結果，均含第一級毒品海洛因成分，亦有法
    務部調查局98年6月17日調科壹字第09823017200號濫用藥物
    實驗室鑑定書1紙在卷可憑（偵查卷第57 頁）。被告持有第
    一級毒品海洛因共25包，並於上開時間攜帶其中1 小包（含
    袋重0.3 公克）前往上址與不詳姓名男子見面，為警查獲等
    情，固堪認定。
  (三)查本案查獲員警即臺南縣警察局新化分局偵查隊隊長張俊雄
    於原審證稱：「（問：如何得知被告有賣毒品？）我們分局
    同仁接到線索，他跟我講之後，我就帶隊過去埋伏。（問：
    在你們同仁所接到的線索，是否有線民的線報？）應該是。
    （問：去查訪的情形？）當天下午我們去他家埋伏的時候，
    看到陳志東騎機車出來，我們就跟蹤他，在臺南縣永康市○
    ○○路264巷191弄11號前產業道路親眼看到他拿毒品給對方
    ，對方拿錢給他，交易過程我親眼看到，所以我們就上前去
    盤查。（問：與被告交易的人最後如何離開現場？）他們各
    騎乘一部機車，我們到現場時，因為我們只能顧一邊，且我
    們是從後面過去，另外一部車來不及反應，後來就被他跑掉
    了。（問：跟蹤到現場看見他們交易是在他們後面多遠的距
    離？）我看到他停在產業道路時，我接近到產業道路時約有
    五十米以內，我是慢慢接近，等到交易完成我們再過去。（
    問：有沒有聽到他們的對話？）沒有，我在車上。（問：所
    以是看到對方把壹仟元交給陳志東，陳志東交一包東西給對
    方？）是的，這是我親眼看到的。（問：但是沒有聽到他們
    講話的內容？）是的，因為我在車上。（問：如何確定他們
    是在買賣毒品？）根據我的經驗」等語（見原審卷(二)第 192
    至196 頁）。核與證人張俊雄所製作之職務報告記載內容略
    以：「職於98年5月11 日上午接獲線報指稱犯嫌陳志東經常
    於現住處附近巷道、產業道路或超商等處，騎乘車牌VKU-21
    8號機車販賣第一級毒品海洛因，職遂於當日下午17 時左右
    率警前往查探。約17時55分許，見陳嫌騎乘機車自現住處出
    門，職遂從後尾隨，並發現陳嫌行至附近永康市○○○路26
    4巷191弄11號前產業道路停車與另一騎乘機車之不明男子併
    排交談。兩人簡單交談之後，職見該名陌生男子拿1,000 元
    給陳嫌，隨即陳嫌也有動作拿東西給該名陌生男子，職見兩
    人動作應是在進行毒品交易，隨即上前盤查，於職下車欲進
    行盤查時，該名陌生男子回頭見狀立即把購得之一級毒品 1
    小包丟棄在路旁草叢後驅車逃逸，而陳嫌因不及反應便將手
    中緊握之販賣毒品所得1,000 元丟棄路旁草叢並當場被警查
    獲，因事發突然且該產業道路窄小，故無法追緝該名購買毒
    品之陌生男子」等語相符（偵查卷第18頁）。準此，證人張
    俊雄固目睹被告有交付毒品1 小包予該不詳姓名男子，該不
    詳姓名男子則交付被告1,000 元現金之舉動，惟既未同時查
    獲該不詳姓名男子，並無證據證明該不詳姓名男子交付現金
    1,000元予被告，乃購買毒品之對價。被告辯稱該1,000元現
    金乃該不詳姓名男子返還之欠款，並非購買毒品之對價等語
    ，並無證據足以證明其所辯不足採信。又被告固曾交付毒品
    海洛因1 小包予該不詳姓名男子，惟既無證據證明被告乃基
    於販賣之意思而交付，自亦不能僅憑被告有交付毒品予該不
    詳姓名男子，遽認被告有販賣毒品之犯行。被告辯稱當日因
    右手骨折才將海洛因交由該不詳姓名男子協助注射等語，雖
    現場並未扣得任何注射針筒，惟其上開抗辯縱屬不成立，亦
    不得因此即遽為被告有罪之認定。
  (四)另被告陳志東因右肱骨、右尺骨遠端及右側第五掌骨骨折，
    經手術以鋼釘固定復位，案發當時仍吊用三角巾；迄98 年8
    月2 日始住院進行骨釘拔除手術等情，亦有國立成功大學醫
    學院附設醫院診斷證明書（偵查卷第112、157頁）及現場照
    片在卷可稽。另被告有施用第一級毒品犯行，98年5月11 日
    經警查獲採尿送驗結果，亦呈嗎啡陽性反應，被告所犯施用
    第一級毒品罪，亦經臺灣臺南地方法院以98年度訴字第1011
    號判決，判處有期徒刑9 月確定等情，有上開判決書及臺灣
    高等法院被告前案紀錄表在卷可稽。被告辯稱伊因骨折手術
    後疼痛，意志不堅，故施用第一級毒品止痛；為避免施用過
    量，故事前分裝妥當；大包（毛重0.7 公克）供摻於香菸內
    施用，小包（毛重0.3 公克）供注射施用等語（偵查卷第46
    頁），亦非無可取。倘無其他積極證據證明，自不能逕以扣
    案毒品海洛因數量多達25包，遽行推認被告有販賣毒品犯行
    。且既無積極證據證明被告有販賣毒品犯行，而被告亦確有
    施用第一級毒品犯行，自應為有利於被告之認定，認上開扣
    案毒品係被告購買後預備施用之物。
二、被告被訴於98年3 月16日販賣第一級毒品予陳建仁、王明珠
    （即附表編號1）部分：
  (一)證人陳建仁於偵查中固證稱：伊是在98年3 月16日15時，在
    被告永康市○○路住處附近，以500 元向被告購買毒品海洛
    因1小包一次，當天是跟王明珠一起買，那天伊出200元，王
    明珠出300 元，由伊出面打電話給被告購買毒品，王明珠有
    跟伊一起去，伊打公共電話給被告電話0000000000號，問他
    是否方便去他那邊，他說可以，伊就過去找他，交易那時，
    伊將錢交給被告後，被告有騎腳踏車繞一圈，回來之後再將
    海洛因交給伊，伊沒有見到被告有去跟第三人拿毒品，買回
    來後，伊與王明珠要回伊住處施用，但在永康戶政事務所前
    面就被警察查獲；復證稱：「（問為何知道陳志東有在販賣
    海洛因？）我與陳志東原本有認識，但不熟，曾跟他聊天時
    ，他說他有在施用海洛因，我們問他是否知道何處可以購買
    海洛因，陳志東表示，如果我有需要他可以幫我向朋友調」
    等語（見偵查卷第104至105頁）。惟證人陳建仁於原審審理
    時，則證稱：未曾向被告購買第一級毒品海洛因，伊只有一
    次與王明珠各出資250元與被告出資1000 元一同向綽號「大
    胖」之人合購毒品；之前於警詢中作筆錄時，是警察叫伊要
    指認被告販毒，否則持警棍要毆打伊，至於在檢察官偵訊時
    ，是警察載伊去的，並告訴伊如果沒有說一樣，就要載伊回
    去驗尿，伊不得已才在警詢及偵訊中作不實之證述云云（參
    見原審卷(二)第81至99頁）。準此，證人陳建仁於偵查及原審
    審理時，就其是否向被告購買第一級毒品海洛因乙節，前後
    證述不一，則其在偵查中所證是否屬實，已非無疑。況證人
    陳建仁於另案施用毒品案件於98年3月16 日經警、偵訊供述
    時，則稱毒品係向綽號「阿明」之真實姓名年籍不詳男子購
    買等語（見原審法院98年度訴字第663 號警、偵卷筆錄）。
    是證人陳建仁於同一事件（即98年3月16 日經警查獲持有毒
    品事件），於自己施用毒品案件審理時既係供稱毒品源自綽
    號「阿明」之男子；惟於被告販毒案件偵查中，復又證稱係
    向被告購買，其前後陳述不一，而有瑕疵。復無其他證據足
    以佐證證人陳建仁上開於偵查中向被告購買毒品施用之證詞
    可採，自難僅憑其於偵查中具有瑕疵之證詞，遽為被告不利
    之認定依據。
  (二)況證人王明珠於偵查中證稱：伊出資200元，陳建仁出資300
    元，當天是陳建仁出面向藥頭購買毒品，伊只是在永康市戶
    政事務所前等他云云（見偵查卷第185 頁）。關於陳建仁與
    王明珠出資金額、王明珠有無同往等情節，王明珠所證亦與
    陳建仁證述不符。遑論證人王明珠事後於原審審理時亦否認
    曾與陳建仁一同前往向被告購買毒品（見原審卷(二)第88至94
    頁）。此外，亦無其他證據足以佐證被告確曾於上開時地販
    賣毒品予陳建仁及王明珠，自難僅憑證人陳建仁及王明珠前
    後不一之證述，即認被告確有於98年3月16 日販賣第一級毒
    品海洛因予證人陳建仁及王明珠二人之犯行。
三、被告被訴於98年3 月下旬販賣第一級毒品予楊寶龍、王明珠
    （即附表編號2）部分：
  (一)證人楊寶龍於偵訊時固證稱：伊曾有一次於98年3 月下旬某
    日，約19時30分向被告購買海洛因，當時伊原本要向王明珠
    購買海洛因，王明珠表示他沒有海洛因，他可以向朋友調，
    伊就將身上的450 元交給王明珠，伊騎機車載王明珠到永康
    市○○路全家便利商店前，由王明珠打公共電話給被告，後
    來王明珠就叫我載她到永大路金寶滿電子遊戲場門口，王明
    珠將450 元交給被告，陳志東將一包海洛因交給王明珠，王
    明珠再將這包海洛因交給伊之後伊就離開云云（見偵查卷第
    150 頁）；惟證人楊寶龍於另案自己施用毒品案件審理中，
    供稱其毒品來源是於98年3、4月間分別向綽號「阿萬」或「
    劉嘉華」等人購買等語（見原審98年度訴字第1020、1266號
    刑事卷內所附之警詢卷），與其上開偵查中證述顯不一致。
    嗣證人楊寶龍於原審審理時復改稱：伊不認識被告，也不曾
    與王明珠一起去向被告購買毒品，是警察到伊家帶伊前去警
    局，之後就拿被告照片給伊看，要伊指認被告販毒，否則就
    要給伊驗尿，所以警、偵訊筆錄全部都是伊自己想的，上開
    筆錄均屬偽證云云（見原審卷(二)第94至97頁）。則證人上開
    於偵查中之證詞，前後所述不一，已難遽信。
  (二)另查，證人王明珠亦否認楊寶龍所證上情，證稱伊沒有與楊
    寶龍出去過，當日伊是在第三人李世寶家中遇到楊寶龍，楊
    寶龍曾找伊合夥購買海洛因，伊表示不要，後來不曉得何人
    打電話請人將毒品送到李世寶家，販賣給楊寶龍，伊不曾與
    楊寶龍外出打電話及交易毒品等語（見偵查卷第186 頁）。
    從而，證人楊寶龍於偵查中所為曾與王明珠向被告購買毒品
    之證詞，非但與其於原審所為證詞相左，亦與證人王明珠證
    述不符，則其在偵查中所為曾向被告購買毒品等證詞之真實
    性，自非無疑。此外，復無其他事證足證證人楊寶龍、王明
    珠確有向被告購買毒品情事，自難僅憑證人楊寶龍於偵查中
    所為具有瑕疵之證詞，據為不利於被告之認定依據。
四、被告被訴於98年3、4月間販賣第一級毒品予李國宗（即附表
    編號3）部分：
    證人李國宗於偵查中固證稱：「（問：你向陳志東買過幾次
    海洛因？）2次，時間是在98年3、4月間，每次都購買500元
    ，第一次在永康戶政事務所附近，第二次在陳志東永康市○
    ○路住處外。（問：如何聯絡陳志東購買海洛因？）我以公
    用電話撥打陳志東行動電話，陳志東電話號碼我忘記了。（
    問：有無被警察查獲過？）有的，98年3、4月間被大灣派出
    所查獲」云云（見偵查卷第119 頁）。惟證人李國宗於原審
    審理時復證稱：伊不曾向被告購買過毒品，伊只知道被告綽
    號「東仔」，曾經跟朋友一起到被告家中坐坐，有一次伊身
    上沒錢，請他分一些毒品給伊使用，被告有給伊使用，但沒
    有跟伊拿錢，此外就沒有跟被告有毒品聯繫，所以伊只是向
    他討，沒有向他買，伊不知為何偵訊筆錄會如此記載等語（
    見原審卷(二)第158至163頁）。準此，證人李國宗於偵查及原
    審審理時之證詞並不一致，顯有瑕疵。此外，除證人上開偵
    查中之證詞外，復無其他事證足以佐證，自難僅憑證人前後
    不一致之證詞，據為不利於被告之認定依據。
五、被告被訴於98年3、4月間販賣第一級毒品予郭智仁、王明珠
    部分（即附表編號4 ）及販賣第一級毒品予郭智仁（即附表
    編號5）部分：
  (一)證人郭智仁固於偵查中證稱：「（問：向陳志東購買幾次海
    洛因？）3次，時間是在3、4 月間，第一次是我與王明珠各
    出資500元，在永康市○○路○段全家超商前，由王明珠拿一
    千元向陳志東購買海洛因一小包，我在旁邊等待，但是有看
    到他們在交易，第二次我是出資500 元拿給王明珠，也是在
    永康市○○路○ 段全家超商前面，由王明珠向陳志東購買海
    洛因1 小包，王明珠出資多少我不知道，但我有看到王明珠
    向陳志東購買海洛因，第3次是我一個人在永康市○○路○段
    全家超商前以500 元向陳志東購買海洛因一小包」云云（見
    偵查卷第136 頁）。證人王明珠於偵查時亦證稱：「（問：
    據郭智仁表示，98年3、4月間，曾2次與你合資各1,000元，
    在永康市○○路○ 段全家超商前，由你出面向陳志東購買海
    洛因，有何意見？）有這回事，我出資額已經忘記了云云（
    見偵查卷185至186頁）。
  (二)然查，證人郭智仁於原審審理時則證稱：伊根本不認識被告
    陳志東，伊只是有二、三次跟王明珠一起跟某人一同至永大
    釣蝦場去向一個開黑色車輛的人去買毒品，伊事後經警察說
    明，才知道和王明珠一起合資購買毒品的人是被告陳志東，
    但伊不是向陳志東買毒品，伊也不曾用電話或當面向陳志東
    購買毒品，伊更不記得伊有在地檢署偵訊時有說過上揭如筆
    錄所記載之言詞等語（原審卷(二)第155 頁反面）。證人王明
    珠於原審亦證稱：約在98年3、4月間，我與郭智仁一起去找
    陳志東，郭智仁在永大路的全家便利超商那邊等我，我過去
    載陳志東，去永大路上的夜市附近的加油站跟大胖的人拿東
    西，我與郭智仁合資一次是由郭智仁出1,000 元，我沒有出
    是他先借我的，一次是我出500 元，郭智仁沒有出錢，我去
    載陳志東到那邊時我把錢給陳志東，陳志東再拿錢給大胖，
    陳志東也有自己拿錢給大胖的人，拿到東西就回去了。大胖
    把毒品交給陳志東，陳志東再拿我們的份量給我們。我載陳
    志東回到永大路那邊，就分一分，之後載陳志東回奇達醫院
    大門口那邊，這二次都是這樣。再來是我自己的，我打電話
    給陳志東，陳志東再打給大胖的，也是在永大路那邊交易。
    我自己單獨與陳志東合資購買3次，1次是我自己拿1,000 元
    ，2次我拿500元。我有親眼看到這些錢最後交給大胖，大胖
    是開黑色的轎車來的等語（原審卷(二)第88頁反面、89頁、93
    頁）。查證人郭智仁、王明珠於原審均證稱係與被告陳志東
    合資向綽號「大胖」之人購買毒品，而該綽號「大胖」之人
    係開黑色轎車前來交易，核均與其等上開於偵查中所證情節
    不符。則證人郭智仁、王明珠究係向被告陳志東購買毒品，
    抑係與被告陳志東合資向綽號「大胖」之人購買毒品，已非
    無疑。此外，復無其他證據足以佐證被告確有販賣毒品予郭
    智仁、王明珠，自難僅憑其等上開具有瑕疵之證詞，據為不
    利於被告之認定依據。
六、被告被訴於98年3、4月間販賣第一級毒品予王明珠（即附表
    編號6）部分：
    證人王明珠於偵訊時固證稱：伊本身至少3 次向被告陳志東
    購買海洛因，時間都在98年3、4月間，伊都以公共電話打給
    陳志東，交易地點是在陳志東住處或永康市○○路全家便利
    超商前，2次1,000元，1次500元，重量不知道，都是一小包
    云云（見偵查卷第185至186頁）。惟證人王明珠於原審已改
    證稱係與被告陳志東合資向綽號「大胖」之人購買毒品等語
    ，已如上述，其證詞前後不一，亦難僅憑證人王明珠於偵訊
    時之單一指述，為不利於被告之認定。
七、至證人即被告女友許莉莉於偵查及原審審理時固均證稱：伊
    知道被告有在施用毒品，也有看到被告急著要拿一包白色粉
    末物品要給別人，有一次伊將三包白色粉末物品拿去丟，被
    告很緊張向伊表示這是要拿去換錢的，意思就是要拿去賣的
    。此外，98年2 月間他因手受傷住院時，伊去醫院看他，有
    聽到被告與他人討論毒品買賣之事，伊認為對方是要向被告
    購買毒品等語（見偵查卷第67至68頁；原審卷(二)第232至235
    頁）。惟證人許莉莉於原審亦證稱：我沒有親眼看到被告與
    別人買賣毒品等語（原審卷(二)第234 頁反面）。則證人許莉
    莉既未親自見聞被告販賣毒品予陳建仁、王明珠、楊寶龍、
    李國宗及郭智仁等人之過程，其上開證詞自難據為被告被訴
    如附表所示各次販賣毒品犯行之具體佐證，併為敘明。
八、綜上所述，檢察官所舉之證據，均不足以證明被告有販賣第
    一級毒品犯行。此外，復查無其他積極證據足資證明被告有
    犯行，尚不能證明被告犯罪，應為無罪之諭知。
、撤銷改判部分：
一、原審就被告被訴於98年5 月11日販賣第一級毒品予不詳男子
    部分，認被告持有第一級毒品海洛因25包，事證明確，乃予
    以論科；另就該次被訴販賣第一級毒品予不詳男子部分，則
    認不能證明被告犯罪，於理由中說明不另為無罪之諭知，固
    非無見。
二、惟按，施用行為而持有毒品，與因販賣行為而持有毒品之行
    為，為不同之犯罪型態，而有不同之法律評價，故持有低度
    行為之吸收關係，以高、低度行為之間具有垂直關係者為限
    ，亦即施用行為與因施用而持有之間，或販賣行為與因販賣
    而持有之間，始有各自之吸收關係可言，非可任意擴張至其
    他同具持有關係之他罪犯行（最高法院98年度台上字第4336
    號判決意旨參照）。查扣案上開第一級毒品海洛因25包，應
    為有利於被告之認定，認上開扣案毒品係被告購買後預備施
    用之物。而被告於98年5 月11日經警查獲當日，因另犯施用
    第一級毒品罪，業經原審法院以98年度訴字第1011號判決，
    判處有期徒刑9 月確定，均如上述。則被告持有上開25包毒
    品，乃因施用行為而持有。被告施用毒品行為既經判決確定
    ，其持有毒品之低度行為已為施用毒品之高度行為所吸收，
    自不得再將該持有行為擴張至販賣行為後，再予論罪。原判
    決割裂販賣行為為販賣及持有兩行為，於不能證明被告有販
    賣毒品犯行後，再論以持有第一級毒品罪，自非適法。檢察
    官上訴意旨猶執前詞，指摘原判決關於被告被訴於98 年5月
    11日販賣第一級毒品予不詳姓名男子犯行，於理由內不另為
    無罪之諭知部分不當，固無理由；惟被告上訴意旨，指摘原
    判決未全部諭知無罪為不當，則為有理由，自應由本院將原
    判決關於被告持有第一級毒品有罪部分予以撤銷，並依法為
    被告被訴於98年5月11日販賣第一級毒品予不詳男子部分無
    罪判決之諭知。
肆、上訴駁回部分：
    原判決就被告被訴其他如附表所示販賣第一級毒品犯行，均
    認不能證明犯罪，而均為被告無罪之諭知，並無不合。檢察
    官上訴意旨併指摘原判決此部分不當，則無理由，自應駁回
    。
據上論結，應依刑事訴訟法第369條第1項前段、第368條、第364
條、第301條第1項判決如主文。
本案經檢察官劉欽銘到庭執行職務。
中    華    民    國   100    年    4     月    20    日
                  刑事第六庭    審判長法  官  董武全
                                      法  官  賴純慧
                                      法  官  林英志
以上正本證明與原本無異。
檢察官如不服本判決應於收受本判決後10日內向本院提出上訴書
，其未敘述上訴理由者並得於提起上訴後10日內向本院補提理由
書。
                                      書記官  魏安里
中    華    民    國   100    年    4     月    20    日
附表（陳志東被訴販賣第一級毒品犯行一覽表）：
 ┌──┬───┬───────┬───────┬──┬──────┐
 │編號│購買者│    時間      │    地點      │次數│   價格     │
 ├──┼───┼───────┼───────┼──┼──────┤
 │  1 │陳建仁│98年3月16日   │永康市○○路  │ 1次│   500元    │
 │    │王明珠│15時許        │附近          │    │            │
 ├──┼───┼───────┼───────┼──┼──────┤
 │  2 │楊寶龍│98年3月下旬   │永康市○○路  │ 1次│   450元    │
 │    │王明珠│某日19時30分許│金寶滿遊戲場前│    │            │
 ├──┼───┼───────┼───────┼──┼──────┤
 │  3 │李國宗│98年3、4月間  │(1)永康地政事務│ 2次│ 各500元    │
 │    │      │              │  所前        │    │            │
 │    │      │              │(2)陳志東住處外│    │            │
 ├──┼───┼───────┼───────┼──┼──────┤
 │  4 │郭智仁│98年3、4月間  │永康市○○路  │ 2次│ 各1,000元  │
 │    │王明珠│              │2段超商前     │    │            │
 ├──┼───┼───────┼───────┼──┼──────┤
 │  5 │郭智仁│98年3、4月間  │永康市○○路  │ 1次│   500元    │
 │    │      │              │2段超商前     │    │            │
 ├──┼───┼───────┼───────┼──┼──────┤
 │  6 │王明珠│98年3、4月間  │(1)陳志東住處  │    │ 1,000元2次 │
 │    │      │              │(2)永康市○○路│ 3次│   500元1次 │
 │    │      │              │  2段超商前   │    │            │
 └──┴───┴───────┴───────┴──┴──────┘